臺灣南投地方法院刑事判決
110年度簡上字第9號
上  訴  人
即  被  告  林添富


選任辯護人  洪主雯律師
上列上訴人即被告因家庭暴力之傷害案件，不服本院南投簡易庭
中華民國110年1月12日所為109年度投簡字第553號第一審簡易判
決（聲請簡易判決處刑案號：109年度偵字第4109號），提起上
訴，本院管轄第二審之合議庭判決如下：
    主  文
上訴駁回。
林添富緩刑貳年。
    事實及理由
一、本案經審理結果，認原審以被告林添富犯刑法第277條第1項
    之傷害罪，事證明確，適用刑法第277條第1項、刑法第41條
    第1項前段，刑法施行法第1條之1第1項，並審酌被告與告訴
    人為兄弟關係，因細故與告訴人發生爭執，竟不思以平和理
    性之方式排解糾紛，率爾訴諸暴力，以徒手向告訴人擲腳踏
    車之方式，致告訴人因此受有左手背擦傷之傷害，行為實有
    不該，暨其犯後猶否認犯行，且迄未與告訴人和解並賠償告
    訴人所受損害，兼衡其智識程度、家庭生活狀況等一切情狀
    ，逕以簡易判決判處被告拘役50日，如易科罰金，以新臺幣
    1,000元折算1日。核其認事用法，俱無違誤，量刑亦甚允洽
    ，應予維持，並引用第一審判決書記載之事實、證據及理由
    （如附件原審判決書）。
二、被告上訴意旨略以：本件告訴人所受傷勢非重，且業與告訴
    人和解，請給予被告緩刑機會等語。
三、按量刑的輕重，屬事實審法院得依職權自由裁量之事項，苟
    已斟酌刑法第57條各款所列情狀而未逾越法定刑度，不得遽
    指為違法，且在同一犯罪事實與情節，如別無其他加重或減
    輕之原因，下級審量定之刑，亦無過重或失輕之不當情形，
    則上級審法院對下級審法院之職權行使，原則上應予尊重（
    最高法院72年台上字第6696號判例、85年度台上字第2446號
    判決意旨參照）。經查，原審就據以認定被告犯傷害罪之證
    據及理由業已敘明綦詳，復經本院審酌全案情節，認原審認
    事用法並無不當，量刑亦甚妥適而無違法之處。是被告提起
    上訴，為無理由，應予駁回。
四、被告在原審判決後，就其本案傷害犯行已與告訴人於110年1
    0月7日調解成立和解，並於110年10月19日給付告訴人賠償
    金額，有本院調解筆錄及公務電話紀錄在卷可參（見本院卷
    第85至87頁），告訴人亦於本院審理時表示本件和解就好，
    願意給被告緩刑機會等語（見本院卷第75頁），本院考量被
    告前未曾因故意犯罪受有期徒刑以上刑之宣告，暨其犯罪情
    節及其犯後已賠償告訴人所受損害等情，認被告尚有悔意，
    信被告歷經本案偵、審程序教訓及罪刑宣告，應當知所惕勉
    ，無再犯之虞。綜核上情，認被告所受刑之宣告，以暫不執
    行為適當，爰依刑法第74條第1項第1款之規定，併予宣告緩
    刑2年，以勵自新。
據上論斷，應依刑事訴訟法第455 條之1 第1 項、第3 項、第36
8 條，刑法第74條第1 項第1 款，判決如主文。
本案經檢察官鄭文正聲請簡易判決處刑，檢察官林孟賢到庭執行
職務。
中　　華　　民　　國　　110 　年　　10　　月　　28　　日
                  刑事第二庭  審判長法　官   楊國煜
                                    法  官   羅子俞
                                    法  官   顏紫安
以上正本證明與原本無異。
不得上訴。
                                    書記官   劉芳竺
中　　華　　民　　國　　110 　年　　10　　月　　29　　日